【裁判字號】    90,訴,2458
【裁判日期】    901127
【裁判案由】    搶奪
【裁判全文】
臺灣高雄地方法院刑事判決                          九十年度訴字第二四五八號
    公  訴  人  臺灣高雄地方法院檢察署檢察官
    被      告  甲○○
右列被告因搶奪案件，經檢察官提起公訴（九十年度偵字第一六七四六號），本院判
決如左：
    主  文
甲○○共同意圖為自己不法之所有，而搶奪他人之動產，處有期徒刑壹年。
    事  實
一、甲○○與乙○○、丁○○（該二人均另案審理中）基於共同之犯意聯絡，意圖為
    自己不法之所有，於九十年七月三日下午三時許，由乙○○騎乘不詳車號機車後
    載丁○○，甲○○則自行騎乘車號亦不詳之紅色機車，一同外出擬以飛車搶奪方
    式行搶路人財物，三人行經高雄縣鳳山市○○路○段七十九號前，見前方之丙○○騎乘機車將皮包放置在機車腳踏板上，即推由甲○○一人先下手行搶，甲○○
    遂驅前靠近，趁丙○○不備之際，搶奪丙○○置放在機車腳踏板上之該只皮包（
    內有行動電話乙支、身分證乙枚、郵局存摺乙本、現金新臺幣一千五百元等物）
，甲○○得手後即加速先行逃逸，乙○○、丁○○二人則另行至高雄市區內行搶
    。嗣於當日下午五時三十分許，乙○○在高雄縣鳳山市○○路七十四巷為警先行
    查獲並供述上情，另丁○○到案後亦坦承前情而查悉。
二、案經高雄市政府警察局三民第二分局移送臺灣高雄地方法院檢察署檢察官偵查起
    訴。
    理  由
一、訊據被告甲○○矢口否認有前揭搶奪犯行，辯稱：伊當日未與乙○○、丁○○一
    同騎車外出，亦無經過高雄縣鳳山市○○路段云云。惟查；右揭事實，業據共犯
    乙○○、丁○○二人於偵查中先後經警借提訊問時均供述相同內容在卷，且經被
    害人丙○○陳述其於九十年七月三日下午三時許，騎乘機車行經高雄縣鳳山市○○路○段七十九號前，遭一名騎乘機車、頭戴安全帽之歹徒搶走放置在機車腳踏
    板上之皮包等被害情節可佐，按被害人所指訴之行搶歹徒人數、被害時間地點、
    歹徒騎機車帶安全帽、被搶之皮包係放置在機車踏板上等情節，核與乙○○、丁○○供述被告一人行搶當時之時間、地點、行搶對象為騎機車之婦女、被害人之
    皮包係放置在機車踏板上等情節完全相合，足見吳、蕭二人為警員借提訊問時供
    述被告行搶情節等內容之真實性應甚高，雖該二人嗣於本院審理時就被告搶奪被
    害人皮包之情節，改口否認有親眼見聞之事實，並以渠等當時車速過快而與被告
    分散等語搪塞，惟就渠等當日確有與被告分騎機車行經被害人遭搶之高雄縣鳳山
    市○○路段，並與被告在該路段分散等其它情節仍供述相同，顯然乙○○、丁○○二人嗣於本院之部分否認陳詞，係避重就輕之飾詞，應非真實，參酌案重初供
    原理，應認以吳、蕭二人於警訊之供述為真實可採，被告空口否認，自無可信。
    至被告於偵查中另行偕同到庭欲證明其於案發當時不在場之證人謝忠成亦僅陳稱
    ：被告於九十年七月一日中午至下午四、五點與其在亞力士撞球場撞球等語，至
    案發當日（即同年月三日），證人並無法確認被告是否與其在一起，顯然該名證
    人亦無從為被告不在場之有利證明。綜上所述，本件事證明確，被告與乙○○、
    丁○○共同搶奪犯行，洵堪認定。
二、核被告與乙○○、丁○○三人一同騎乘機車外出，以飛車行搶方式，推由被告一
    人下手搶奪被害人丙○○皮包之所為，應係犯刑法第三百二十五條第一項之搶奪
    罪（按乙○○、丁○○事前雖與被告同謀外出以飛車搶奪方式作案，然於被告行
    搶當時，該二人並未共同實施或參與分擔實施搶奪行為，故性質上應屬同謀共同
    正犯，尚不計入「結夥三人」刑罰法律概念之人數內，有最高法院七十六年度台
    上字第七二一０號判例意旨可資參照）。被告與乙○○、丁○○就前揭犯行，互
    有犯意聯絡，推由被告一人實施，為同謀共同正犯。審酌被告與乙○○、丁○○
    等人共同以飛車搶奪方式搶奪他人財物，嚴重危害社會治安，對被害人財物及人
    身安全所生之危害亦非輕淺，且犯罪後始終否認犯行，並無悔意，及其前有賭博
    犯罪前科，有臺灣高等法院被告全國前案紀錄表、臺灣高雄地方法院檢察署刑案
    資料查註紀錄表在卷可按，素行尚非良好等一切情狀，量處如主文所示之刑。
據上論斷，應依刑事訴訟法第二百九十九條第一項前段，刑法第二十八條、第三百二
十五條第一項，判決如主文。
中      華      民      國    九十      年     十一     月    二十七    日
                                臺灣高雄地方法院刑事庭
                                    法  官  陳淑卿
右正本證明與原本無異。
如不服本判決，應於判決送達後十日內，向本院提出上訴狀。
                                    書記官  陳朝宗
中      華      民      國    九十  年     十一     月    二十七    日
附錄本案論罪科刑法條全文
刑法第三百二十五條第一項
意圖為自己或第三人不法之所有，而搶奪他人之動產者，處六月以上五年以下有期徒
刑。


司法院資訊處製作；財團法人民間司法改革基金會備份。
